# 权益法核算的长投,内部交易合并时是否需要抵消?

提问人：rzhlsd 时间：2010-11-15 20:42:23
权益法核算的长投,内部交易合并时是否需要抵消?

回答人：chenyiwei
请把问题说具体一些。是这些权益法被投资单位之间的内部交易，还是权益法被投资单位与投资方之间的内部交易。 前者一般不作抵销处理；后者需要抵销。

回答人：chenyiwei
回复 藤椅 rzhlsd 的帖子依据是《企业会计准则解释第 1 号》和《讲解 2008 》第三章。

回答人：chenyiwei
回复 地板 rzhlsd 的帖子这个问题你可以在版面上搜索一下，已经有过多次讨论，包括内部交易中的购买方后续将内部交易的标的货物对外出售时抵销分录的处理问题。你可以按内容搜索回帖“权益法的本质”。